【裁判字號】    97,交聲,3336
【裁判日期】    980228
【裁判案由】    違反道路交通管理處罰條例聲明異議
【裁判全文】
臺灣臺北地方法院交通事件裁定        97年度交聲字第3336號
原處分機關  交通部公路總局臺北區監理所板橋監理站
異議人即
受處分人    甲○○
上列受分人因違反道路交通管理處罰條例案件，對於交通部公路
總局臺北區監理所板橋監理站97年12月9日所為之處分之41-1AD4
81210號處分，聲明異議，本院裁定如下：
    主  文
異議駁回。
    理  由
一、按「本規則所用名詞釋義如左：一、汽車：指在道路上不依
    軌道或電力架線而以原動機行駛之車輛（包括機器腳踏車）
    。」「汽車臨時停車時，應依下列規定：‧‧‧三、設有禁
    止臨時停車標誌、標線處所不得臨時停車。」「汽車停車時
    ，應依下列規定：一、禁止臨時停車處所不得停車。」道路
    交通安全規則第2 條第1 項第1 款、第111 條第1 項第3 款
    、第112 條第1 項第1 款定有明文。又按「禁止臨時停車線
    ，用以指示禁止臨時停車路段，以劃設於道路緣石正面或頂
    面為原則，無緣石之道路得標繪於路面上，距路面邊緣以30
    公分為度。本標線為紅色實線，線寬除設於緣石，正面者以
    緣石高度為準外，其餘皆為10公分。」道路交通標誌標線號
    誌設置規則第169 條第1 項、第2 項亦有明文。且按「道路
    ：指公路、街道、巷衖、廣場、騎樓、走廊或其他供公眾通
    行之地方。」「駕駛人駕駛車輛或行人在道路上，應遵守道
    路交通標誌、標線、號誌之指示、警告、禁制規定，並服從
    執行交通勤務之警察或依法令執行指揮交通及交通稽查任務
    人員之指揮。」「汽車駕駛人停車時，有下列情形之一者，
    處新臺幣（下同）600 元以上1,200 元以下罰鍰：一、在禁
    止臨時停車處所停車。」道路交通管理處罰條例第3 條第1
    款、第4 條第1 項、第56條第1 項第1 款亦定有明文。是於
    劃設有禁止臨時停車標線之處所（包括街道、巷衖）自不得
    停車，其有該項違規停車之情形者，自應依上開規定處以罰
    鍰。
二、本件異議人即受處分人甲○○於民國97年11月18日上午9時
    44分許，將其所有車號ACY-359號機車停放在臺北市○○路
    207巷巷口，因該處係劃設有禁止臨時停車標線之處所，經
    臺北市停車管理工程處以異議人有違反上揭道路交通管理處
    罰條例第56條第1項第1款規定之行為，以照片拍照採證後，
    逕行舉發。嗣異議人雖於應到案日期前提出申訴，惟經舉發
    單位調查結果，仍認異議人確有前開違規事實，原處分機關
    乃據以依前揭道路交通管理處罰條例第56條第1項第1款等規
    定，於97年12月9日裁處受處分人罰鍰600元。
三、異議人提出本件異議，固坦承其有於前揭時、地，將其所有
    前開機車停放於上開處所，但否認其有何違反道路交通管理
    處罰條例之行為，辯稱：上開停車現場係位於路邊水溝蓋前
    方，該處水溝蓋上及溝蓋前方均未劃設禁止臨時停車之紅色
    標線，為此聲明異議，請求撤銷原處分云云。
四、經查，本件異議人前揭停車位置所在路段，業經主管機關臺
    北市停車管理工程處，以該路段已規劃禁止臨時停車，24小
    時禁止機車臨停，除水溝蓋無法畫設外，其餘部分均已劃設
    完畢，此有該處97年12月4日北市停管字第09736946100號函
    ，及上開現場採證照片等在卷（見本院卷第13頁、第17頁）
    可稽。足認於上開路段所劃設禁止臨時停車之紅色實線業經
    上開主管機關劃設完成。且上開紅色實線之劃設位置及顏色
    、寬度，均與上開道路交通標誌標線號誌設置規則第169條
    第1項、第2項關於禁止臨時停車線之劃設規定相符。本件受
    處分人機車停車位置，其機車之左半側均在禁止臨時停車之
    紅色標線內，有前揭照片足參，故受處分人確已違反前述禁
    止臨時停車之規定。至於在異議人上開停車處所旁之水溝蓋
    ，是否亦經劃設禁止臨時停車之紅色實線而不得停車，自與
    異議人是否得於本件前開處所停車之判斷無關，附此敘明。
    綜上，本件異議人確有於前揭時、地違規停車之事實，顯違
    反前揭規定，其以上開情詞置辯，自不足採。
五、依上所述，本件異議人確有前揭違規事實，已堪認定。從而
    ，原處分機關依道路交通管理處罰條例第56條第1 項第1 款
    ，及違反道路交通管理事件統一裁罰基準及處理細則第43條
    、第44條、第67條之規定，裁處異議人罰鍰600元，核無違
    誤，異議人本件異議為無理由，應予駁回。
據上論斷，應依道路交通案件處理辦法第19條，裁定如主文。
中    華    民    國    98    年    2     月    28    日
                  交通法庭法  官  蔡坤湖
以上正本證明與原本無異
如不服本裁定應於送達後5日內向本院提出抗告狀
                          書記官  周小玲
中    華    民    國    98    年    3     月    3     日


司法院資訊處製作；財團法人民間司法改革基金會備份。
